【裁判字號】    95,抗,214
【裁判日期】    950731
【裁判案由】    拍賣抵押物
【裁判全文】
臺灣高等法院高雄分院民事裁定           95年度抗字第214號
抗  告  人  財團法人私立六合老人養護中心
法定代理人  甲○○
抗  告  人  屏東縣私立真善美老人養護中心
法定代理人  乙○○
上列抗告人因與財團法人屏東基督教醫院間因執行點交聲請及聲
明異議事件，對於中華民國95年7 月7 日臺灣屏東地方法院93年
度執字第9245號所為裁定提起抗告，本院裁定如下：
    主  文
抗告駁回。
抗告程序費用由抗告人負擔。
    理  由
一、債務人應交出之不動產，現為債務人占有，或於查封後為第
    三人占有者，執行法院應解除其占有，點交於買受人或承受
    人，如有拒絕交出或其他情事時，得請警察協助。當事人或
    利害關係人，對於執行法院強制執行之命令，或對於執行法
    官、書記官、執達員實施強制執行之方法、強制執行時應遵
    守之程序，或其他侵害利益之情事，得於強制執行程序終結
    前，為聲請或聲明異議，但強制執行不因而停止，強制執行
    法第99條第1 項、第12條第1 項分別定有明文。經查：
  1.債權人台東區中小企業銀行聲請拍賣債務人財團法人六合老
    人養護中心等人之系爭坐落屏東市○○段374 、374-3 、-5
    土地及其上屏東市○○路○ 段69號等地上物及設備，因多次
    無人投標，債權人嗣以該建物中之3 至7 樓係設定抵押權後
    ，債務人再與真善美老人養護中心、嘉鴻老人養護中心、慧
    恩養護中心訂約交付予渠等占有使用，致多次拍賣，無人應
    買，影響其抵押權，依強制執行法第51條第2 項規定，對債
    權人不生效力為由，聲請法院除去該法律關係，經執行法院
    於95年2 月22日為除去之處分，送達予各該利益關係人（執
    行二卷196 至209 頁）。並於其後之拍賣公告「各該租賃關
    係業經除去，拍定後點交」之意旨，作為拍賣條件，於同年
    3 月22日拍定，由財團法人屏東基督教醫院得標，繳足價金
    ，同年月30日領得權利移轉證書（同上卷220 、263 、278
    、279 頁）。買受人於同年5 月15日聲請點交。然因不動產
    內尚有抗告人等所安置之病患等，執行法院且於同年月5 日
    函請屏東縣政府社會局依老人福利法、社會救助法等規定，
    於法院行勘驗、點交時派員協助，及通知抗告人等將病患、
    家屬姓名、聯絡電話、地址及狀況列冊報院，以利執行，6
    月22日上午由書記官督同執達員至應執行地點為勘驗，製作
    勘驗筆錄。並於買受人向執行法院陳報會與社會局覓妥安置
    處所後，始核定於95年7 月13日執行點交，並通知買受人應
    準備足夠之救護車、運送車輛及協助遷置之各式護理人員等
    情（執行三卷27、61、62、77、100 至102 、106 至109 、
    119 、120 頁），業據本院核閱執行卷無異。執行法院之上
    開執行命令、或實施強制執行之方法、程序合法、適當，並
    無悖於法令規定，且已兼顧債務人之權益。
  2.抗告人雖以：法院行勘驗時，法官未親自到場，而僅由書記
    官等人到場為之，於法有違云云。惟按強制執行事件，由法
    官命書記官督同執達員辦理之，強制執行法第3 條定有明文
    。本件執行法官依該規定命書記官督同執達員為點交前之勘
    驗行為，以利點交之執行，自無不合。又抗告人另以：抗告
    人彼此間訂有合作經營契約，且尚有老弱之人安置於上開不
    動產內，若於95年7 月13日執行點交，不利各該老弱之人，
    及影響契約之履行，因而狀陳法院求予延緩至同年9 月25日
    為之等語。然該求予延緩執行之議，經買受人明白表示不同
    意延緩，並聲請法院如期點交（執行三卷159 頁）。按實施
    強制執行時，經債權人同意者，執行法院始得延緩執行，此
    觀強制執行法第10條第1 項規定自明，至於同條第3 項規定
    「實施強制執行時，如有特別情事繼續執行顯非適當者，執
    行法院得變更或延展執行期日」，係法院考認有特別情事若
    繼續執行，從客觀上觀察均認明顯不適當時，得依職權變更
    、延展之，並非謂債務人有此聲請權，債務人如欲聲請停止
    執行，應依同法第18條第2 項向管轄法院聲請始為正的。如
    前所述，該點交前執行之準備行為，執行法院所為並無違背
    法令或不法侵害或有執行顯非適當諸情事，債權人復未同意
    延緩執行，則抗告人以執行法院未准渠等所請待95年9 月25
    日才執行，仍訂95年7 月13日執行點交，乃執行程序違法，
    侵害渠等利益而聲明異議，揆諸前揭規定及說明，自非可取
    。執行法院因而於7 月7 日駁回其聲請及異議，並無違誤。
  3.況，執行法院原訂95年7 月13日之執行點交，嗣經買受人於
    95年7 月12日向執行法院為延緩執行之表示，經執行法院諭
    知本件暫緩執行，取消同月13日之點交，有執行調查筆錄、
    公務電話記錄單及通知附卷可稽（執行三卷196 至200 頁）
    ，是而執行法院於該裁定後，原訂95年7 月13日執行點交之
    期日既已取銷，並延緩執行（按：依強制執行法第10條第2
    項前段規定，延緩執行之期限不得逾3 月），迄今仍持續中
    ，原先異議之情事已然變更，抗告人原求95年7 月13日不要
    執行點交之目的已實質達成，其猶執以指摘原裁定不當，提
    起本件抗告，亦無保護之必要。
二、本件抗告為無理由，依強制執行法第30條之1 、民事訴訟法
    第495 條之1 第1 項、第449 條第1 項、第95條、第78條、
    第85條第1 項前段，裁定如主文。
中    華    民    國    95    年    7     月    31    日
                            民事第六庭
                                審判長法官  許明進
                                法      官  謝肅珍
                                法      官  朱玲瑤
以上正本證明與原本無異。
如不服本裁定應於送達後10日內向本院提出再抗告狀（並按他造
當事人之人數附繕本），並繳納再抗告費新台幣1,000 元。
再為抗告應以適用法規顯有錯誤為理由，並經本院之許可，該許
可以原裁定所涉及之法律見解具有原則上之重要性者為限，並委
任律師為代理人。
中    華    民    國    95    年    8     月    1     日
                                書  記  官  鄭翠芬
附註：
抗告人之配偶、三親等內之血親、二親等內之姻親，或抗告人為
法人、中央或地方機關時，其所屬專任人員具有律師資格並經法
院認適當者，亦得為第三審代理人。
抗告人或其法定代理人具有律師資格者及前項情形，應於提起抗
告或委任時釋明之。
                                                      Ｆ


司法院資訊處製作；財團法人民間司法改革基金會備份。
